臺灣高等法院臺南分院刑事裁定　　　　　九十一年度毒抗字第九二號　Ａ
　　　抗　告　人
　　　即　被　告　甲　○　○
右列抗告人因聲請送勒戒處所觀察、勒戒案件，不服臺灣雲林地方法院中華民國九十
一年二月二十七日裁定（九十一年度毒聲字第一七四號）提起抗告，本院裁定如左：
      主      文
抗告駁回。
      理      由
一、本件抗告意旨略以：被告採尿前曾有服用感冒藥水，致使檢驗結果呈陽性反應，
    ，請查明，另警員未依法定程序經檢察官許可，即對抗告人強制採尿，所得之證
    據，應不可作為裁定之依據云云。
二、原裁定以被告甲○○前因施用毒品案件，經觀察、勒戒後，認無繼續施用毒品之
    傾向，業經臺灣桃園地方法院檢察署檢察官於民國八十九年十二月二十八日，以
    八十九年度毒偵字第六四八九號不起訴處分確定。惟查被告復於九十年九月二十
    二日回溯前七十二、九十六小時內之某時，在不詳處所，以不詳方式，分別施用
    第一、二級毒品海洛因及安非他命，為警於九十年九月二十二日採尿送驗而查獲
    。被告雖否認上揭犯行，惟其尿液經檢驗呈嗎啡及甲基安非他命陽性反應，有嘉
    義縣衛生局煙毒尿液檢驗單及法務部調查局檢驗通知書附卷可稽。此外，復有不
    起訴處分書及刑案資料查註紀錄表在卷可參。被告於五年內再犯毒品危害防制條
    例第十條之罪，經核聲請人之聲請於法屬實有據，爰依毒品危害防制條例第二十
    條第三項前段、第一項、觀察勒戒處分執行條例第三條第一項，裁定將被告送勒
    戒處所觀察、勒戒。
三、經查，抗告人即被告甲○○於警訊時供稱：「（警方所採集之尿液是否為你親自
    採集及封瓶）是的」，核與代號與真實姓名對照表，及上開煙毒尿液檢驗單，採
    證尿液代號與送檢檢體編號均為民Ａ７０號，嘉義縣衛生局檢驗出有甲基安非他
    命及嗎啡陽性反應之尿液應係由被告所排放者無誤。檢察官為慎重起見，再將上
    開尿液送由法務部調查局以精密儀方法檢驗，亦有煙毒及甲基安非他命陽性反應
    ，有該局九十一年一月二十五日調科壹字第９１０００１１８１０號檢驗通知書
    一紙在卷可稽；而「尿液毒品檢驗，若能使用先進之氣相層析質譜儀分析法確認
    ，則可完全排除偽陽性之干擾，為目前最具公信力的檢驗方法」，為法務部調查
    局八十七年九月二十九日（八七）發技（一）字第八七０七四五七四號函所揭示
    ，足見上開檢驗方法可完全排除偽陽性之干擾，其鑑驗結果堪以採信。揆諸上開
    說明，被告於九十年九月二十二日回溯前七十二、九十六小時內之某時，在不詳
    處所，以不詳方式，有分別施用第一、二級毒品海洛因及安非他命之犯行應堪認
    定。被告辯稱係因服用感冒藥品所致，卻無提出任何可供調查之證據，以實其說
    ，空言抗辯，無足採信，又送驗之尿液既為其所親自採集，亦與警方之是否強制
    採驗其尿液無涉，是被告施用毒品犯行堪予認定。原法院因依依毒品危害防制條
    例第二十條第三項前段、第一項、觀察勒戒處分執行條例第三條第一項裁定將被
    告送勒戒處所觀察、勒戒，核無不合。抗告意旨並無理由，應予駁回。
四、據上論結，應依刑事訴訟法第四百十二條，裁定如主文。
中    華    民    國      九十一      年      四      月      二十五    日
                                  臺灣高等法院臺南分院刑事第二庭
                                      審判長法官  游    明    仁
                                            法官  陳    清    溪
                                            法官  蘇    重    信
右正本證明與原本無異。
如不服本裁定應於送達後五日內向本院提出抗告狀。
                                      法院書記官  李    珍    鳳
中    華    民    國      九十一      年      四      月      二十六    日
